【裁判字號】    98,上易,1298
【裁判日期】    980527
【裁判案由】    竊盜
【裁判全文】
臺灣高等法院刑事判決                98年度上易字第1298號
    上訴人
    即被告  甲○○
上列上訴人因竊盜案件，不服臺灣宜蘭地方法院97年度易字第
581 號，中華民國98年4 月9 日第一審判決（起訴案號：臺灣宜
蘭地方法院檢察署97年度偵字第4156號）提起上訴，判決如下：
    主  文
上訴駁回。
    理  由
壹、不服地方法院第一審判決上訴，須提出上訴書狀，並敘述具
    體理由，為上訴必備程式；所提書狀未敘述上訴理由，或僅
    曾以言詞陳述上訴理由，應於上訴期間屆滿後20日內補提理
    由書於原審法院。
    原審法院認逾期未補提上訴理由，應定期間先命補正；逾期
    未補正，為上訴不合法律上程式，應以裁定駁回。如已提出
    上訴理由，但所提非屬具體理由，則由第二審法院以上訴不
    合法律上程式，判決駁回。
    刑事訴訟法第350條、第362條與第367條明文規定。
貳、所謂具體理由，必是依據卷內既有訴訟資料或提出新事證，
    指摘或表明第一審判決有何採證認事、用法或量刑等足以影
    響判決本旨的不當或違法，而構成應予撤銷的具體事由。例
    如：依憑證據法則具體指出所採證據何以不具證據能力，或
    依憑卷證資料，明確指出所為證據證明力的判斷如何違背經
    驗、論理法則；如僅稱原判決認定事實錯誤、違背法令、量
    刑過重或輕縱，而未依上述意旨指出具體事由，或形式上雖
    已指出具體事由，但該事由縱使屬實，也不足以認為原判決
    有何不當或違法，例如：對不具有調查必要性的證據，法院
    未依聲請調查也未說明理由，或援用證據不當，但除去該證
    據仍應為同一事實認定，皆不屬於已具體敘明理由，以與第
    二審上訴制度旨在請求第二審法院撤銷、變更第一審不當或
    違法判決，實現個案救濟的立法目的相契合，並節制濫行上
    訴，最高法院97年台上字第892號判決參照。
參、原判決審酌被告的素行、智識程度、犯罪動機、目的、手段
    ，因圖小利，竊取傾倒於路旁的「道路輔助標示牌」，所得
    財物價值並不高，犯後雖坦承部分事實經過，但不具悔意等
    一切情狀，就所觸犯竊盜罪，累犯，量處有期徒刑4 月，並
    諭知易刑標準。經核並無違法、失當。
肆、被告上訴理由記載：「法官只聽取檢察官及警察的說詞，不
    採信被告的陳述；證人吳源喜是警方聲請傳喚，不足以證明
    是鄉公所代表。」等語。
伍、經審查認定被告上訴不合法，論述如下：
一、被告並不否認取走鄉公所財物，鐵製「道路輔助標示牌」，
    擬持以變賣的事實；但辯稱：「我以為是沒有人要的東西。
    」等語。
    原判決依據證據已詳細論述被告如上的辯解不可採信。
二、證人吳源喜於警詢、偵查均以「礁溪鄉公所工務課技士」的
    身分應訊；偵查中並經具結擔保其證言的真實可信性。
三、上訴意旨所述不足以認為原判決有何不當或違法。上訴不合
    法，依刑事訴訟法第367 條、372 條，判決如主文。
中    華    民    國    98    年    5     月    27    日
                  刑事第六庭  審判長法  官  林堭儀
                                    法  官  吳淑惠
                                    法  官  郭豫珍
以上正本證明與原本無異。
不得上訴。
                                    書記官  胡勤義
中    華    民    國    98    年    6     月    1     日


司法院資訊處製作；財團法人民間司法改革基金會備份。
